【裁判字號】    99,再,16
【裁判日期】    990903
【裁判案由】    虛報進口貨物產地
【裁判全文】
臺中高等行政法院裁定
                                        99年度再字第16號
再審原告    英特諾實業有限公司
代  表  人  甲○○
再審被告    財政部臺中關稅局
代  表  人  乙○○
上列當事人間因虛報進口貨物產地事件，再審原告對於本院中華
民國97年12月31日97年度訴字第229號判決，提起再審之訴，本
院裁定如下：
    主  文
再審之訴駁回。
再審訴訟費用由再審原告負擔。
    理  由
一、按「（第1項）再審之訴應於三十日之不變期間內提起。（
    第2項）前項期間自判決確定時起算，判決於送達前確定者
    ，自送達時起算；其再審之理由發生或知悉在後者，均自知
    悉時起算。」「再審之訴，應以訴狀表明下列各款事項，並
    添具確定終局判決繕本，提出於管轄行政法院為之：．．．
    四再審理由及關於再審理由並遵守不變期間之證據。」行政
    訴訟法第276條第1項及第2項、第277條第1項第4款分別定有
    明文。準此可知，再審之訴應於30日之不變期間內提起，該
    項期間自判決確定時起算，判決於送達前確定者，自送達時
    起算；其再審之理由發生或知悉在後者，均自知悉時起算。
    倘再審原告主張再審之理由發生或知悉在後者，應就此利己
    事實負舉證責任。次按「提起再審之訴，應表明再審理由及
    關於再審理由並遵守不變期間之證據，如未表明者，無庸命
    其補正。」最高行政法院著有67年判字第738號判例可稽。
二、經查，本件再審原告因虛報進口貨物產地事件，不服本院民
    國（下同）97年12月31日97年度訴字第229號判決（下稱原
    確定判決），提起上訴，經最高行政法院98年5月27日98年
    度裁字第1303號以其上訴不合法裁定駁回確定（下稱原確定
    裁定）在案，該裁定已於98年6月6日送達再審原告，此有送
    達證書附於最高行政法院該裁定案卷可稽。再審原告以本院
    原確定判決有行政訴訟法第273條第1項第13款、第14款事由
    ，提起再審之訴，揆諸首揭規定，其提起再審之不變期間，
    應自原確定裁定送達之次日即98年6月7日起算，再審原告居
    住臺中市，無扣除在途期間，迄至98年7月6日（星期一）即
    已屆滿，再審原告遲至99年5月4日始以上開事由具狀提起本
    件再審之訴，顯已逾法定不變期間。又再審原告並未依首揭
    行政訴訟法第277條第1項第4款規定於訴狀內表明關於遵守
    不變期間之證據，此項法定程式上之欠缺且不屬由審判長定
    期間，命其補正之事由；況對於判決理由有無重要證物漏未
    斟酌等事由，當事人自收受判決正本送達時，即可知悉，並
    無知悉在後之問題（最高行政法院98年度裁字第3273號裁定
    參照）。綜上所述，本件再審之訴為不合法，應予駁回。又
    本件再審之訴既不合法，其實體上之理由，自無庸審酌，併
    予敘明。
三、再審原告對最高行政法院98年度裁字第1303號裁定及99年度
    裁字第640號裁定聲請再審部分，另以裁定移送最高行政法
    院。
四、依行政訴訟法第278條第1項、第281條、第104條、民事訴訟
    法第95條、第78條，裁定如主文。
中    華    民    國    99    年    9     月    3     日
                臺中高等行政法院第二庭
                          審判長法  官  胡  國  棟
                                法  官  王  德  麟
                                法  官  劉  錫  賢

以上正本證明與原本無異。
如不服本裁定，應於裁定送達後10日內以書狀敘明理由，經本院
向最高行政法院提起抗告（須依對造人數附具繕本）。
中    華    民    國    99    年    9     月    6     日
                                書記官  廖  倩  慧

司法院資訊處製作；財團法人民間司法改革基金會備份。
